【裁判字號】    90,易,377
【裁判日期】    901002
【裁判案由】    竊盜
【裁判全文】
臺灣嘉義地方法院刑事判決                            九十年度易字第三七七號
    公  訴  人  臺灣嘉義地方法院檢察署檢察官
    被      告  甲○○
    被      告  丁○○
    被      告  丙○○
右列被告等因竊盜案件，經檢察官提起公訴（八十九年度偵字第三零三九號）及移送
併辦（九十年度偵緝字第一八六號），本院判決如左：
    主  文
甲○○、丁○○共同竊盜，甲○○處有期徒刑陸月，如易科罰金，以參佰元折算壹日
；丁○○，累犯，處有期徒刑伍月，如易科罰金，以參佰元折算壹日。
丙○○收受贓物，處有期徒刑陸月，如易科罰金，以參佰元折算壹日。
    事  實
一、丁○○前於民國八十七年間，因犯傷害罪，經本院以八十七年易字第二四一號判
    決判處有期徒刑三月確定，於八十七年八月二十八日執行完畢；詎仍不知悔改，
    竟與甲○○基於共同意圖為自己不法所有之犯意聯絡，於八十九年二月二十四日
    十四時許，由甲○○先駕駛車牌號碼ＳＣ─七七三九號客貨二用車帶路，丁○○
    則駕駛向其不知情之兄盧春忠（另經公訴人為不起訴處分在案）借來之車牌號碼
    ＲＯ─三九０五號汽車尾隨在後，接續於當日十四時三分、十四時六分先後駛進
    位於臺北市○○區○○路旁乙○○所有之檳榔園內，二人以不詳之手法竊取乙○○所有之檳榔約六萬粒價值約新台幣（下同）十二萬元，得手後則將檳榔堆放到
    丁○○所駕車上載至位於嘉義縣竹崎鄉○○路四十二號丙○○住處將該竊得之檳
    榔交付予明知該物為贓物之丙○○收受；嗣於八十九年二月二十七日上午九時許
    ，經乙○○發覺報警後，為警在上開丙○○住處查獲該批檳榔。
二、案經乙○○訴由嘉義縣警察局竹崎分局報請台灣嘉義地方法院檢察署檢察官偵查
    起訴及移送併辦。
    理  由
一、訊據被告丁○○固坦承前開之竊取犯行，惟稱係其私下跟隨在甲○○車後進入園
    內竊得，甲○○、丙○○均不知情云云；而甲○○、丙○○均矢口否認有前開犯
    行，甲○○辯稱：當天其雖有至位於台北市木柵地區乙○○之檳榔園，然其係前
    往巡視乙○○之檳榔園看長得好不好且順便去吃喜酒云云，丙○○則辯稱：丁○○為何將檳榔放在其住處並不知情云云。惟查：（一）本件遭竊之檳榔六萬粒之
    贓物係在被告丙○○所有之處所發現，該批檳榔市價約十二餘萬元，丁○○於竊
    得上開檳榔後，如未先經由丙○○之應允，豈會無故將市價十二萬餘元之大批檳
    榔平白置於被告丙○○之處所？而丁○○如未經丙○○基於收受贓物犯意之授意
    ，又焉知丙○○之住所之鐵門有無上鎖並可供放置大批檳榔？（二）被告丁○○
    於庭訊時固然極力為上開迴護被告甲○○、丙○○之指陳，然揆其所述「是甲○○有欠我錢，我剛好到木柵我姊姊的家去玩，我恰好看到甲○○的車就跟著他，
    看到檳榔園，我就下車去偷檳榔，偷後就載到被告丙○○家中，當天被告丙○○
    家沒有人在家，我沒有告訴丙○○」（參本院九十年九月二十四日調查筆錄）內
    容觀之，台北市木柵區範圍何其廣，丁○○竟會在時間、地點均未事先約定下而
    「恰巧遇到」甲○○之車？而未經甲○○之告知，丁○○又怎會知悉甲○○是要
    前往檳榔園？或其他可以供其取償賭債之處所而可竊得財物？而丙○○如非明知
    為贓物仍收受該批竊得之檳榔，丁○○何以竟會將其冒著遭被查獲受刑罰之風險
    而行竊所得之檳榔無端放置在丙○○家中？（三）又揆之甲○○所辯稱「當天是
    早上八點多出發準備要道簡耀輝家中吃喜酒，途中於中午先於路邊吃飯後，於下
    午一時許就到我舅子簡耀輝位於龍潭家中，坐了半小時於約下午一時許就離開後
    ，因為酒席是晚上才開桌，我就先前往木柵的檳榔園巡視，巡視到三四點才返回
    龍潭吃喜酒，我一路上都沒有看到丁○○」（參本院九十年九月二十四日調查筆
    錄）云云，然甲○○為了吃一頓晚上開桌之喜酒，竟然自早上八時許即自嘉義地
    區出發，令人頗難置信，依其所述雖為「順便看檳榔園」云云，惟從其行程觀之
    竟自一大早即從嘉義出發北上，卻顯係「專程」前往該檳榔園；而乙○○之檳榔
    遭竊當日（即八十九年二月二十四日），被告甲○○所有之ＳＣ─七七三九號客
    貨二用車於當日十四時三分許進入該檳榔園，而丁○○向其兄盧春忠所借來使用
    之ＲＯ─三九０五號車輛隨後於十四時六分許亦進入該檳榔園，此有該檳榔園之
    門禁登記簿一份在警訊卷（參警訊卷第十二頁正面）可稽，從其進入檳榔園之時
    間與丁○○駕車進入之時間僅相隔三分鐘，顯係前後接連進入，然竟稱未見到丁○○云云，亦令人難以置信；而丁○○竟能在路上「巧遇」甲○○，其詭異之情
    ，業如前述，顯其等已有共同前往檳榔園竊取檳榔之犯意聯絡，而特別挑選參加
    喜宴之期日以為掩人耳目並供作事後卸責之藉口，殊無足取；從而，丁○○前開
    所為迴護之詞，既極詭異而與常情異常相違，而被告甲○○、丙○○之辯詞，亦
    均非可採，足徵甲○○、丁○○就該次竊盜犯行確有犯意聯絡、行為分擔，而丙○○於甲○○、丁○○行竊得贓物後亦顯係明知贓物而予收受，其等三人上開所
    辯，均係卸責之語，毫無可信；本件事證已臻明確，被告三人犯行，均堪認定。
二、核被告甲○○、丁○○所為，均係犯刑法第三百二十條第一項竊盜罪，被告丙○○所為，係犯刑法第三百四十九條第一項之收受贓物罪；被告甲○○、丁○○二
    人就其等所為之竊盜犯行有犯意聯絡及行為分擔，應論以共同正犯。丁○○前於
    八十七年間，因犯傷害罪，經本院以八十七年易字第二四一號判決判處有期徒刑
    三月確定，於八十七年八月二十八日執行完畢，此有其全國前案查註紀錄表可查
    ，其於五年以內再犯本件有期徒刑以上之罪，為累犯，依刑法第四十七條規定應
    加重其刑；爰審酌被告甲○○、丙○○、丁○○三人犯罪之動機，及其品性、生
    活狀況、智識程度、犯罪所生之損害匪淺，而甲○○、丙○○犯後尚矢口否認、
    毫無悔意，丁○○則坦承部分犯行等犯罪後態度之一切情狀，分別量處如主文所
    示之刑，並諭知易科罰金之折算標準。
三、丁○○為檢察官移送併辦部分（九十年度偵緝字第一八六號），係與公訴人所起
    訴之竊盜犯行事實同一，亦為起訴效力所及，業經本院一併審究，附此說明。
據上論斷，應依刑事訴訟法第二百九十九條第一項前段，刑法第三百二十條第一項、
第三百四十九條第一項、第二十八條、第四十七條、第四十一條第一項，罰金罰鍰提
高標準條例第一條前段、第二條，判決如主文。
本案經檢察官柯月美到庭執行職務。
中    華    民    國      九十      年        十      月        二      日
                                    臺灣嘉義地方法院刑事第一庭
                                        法  官  黃  國  益
右正本證明與原本無異。
如不服本判決，應於判決送達後十日內向本院提出上訴狀( 應附繕本 )。
中    華    民    國      九十      年        十      月        二      日
                                        書記官  林  秀  惠
附錄本案論罪科刑之法條：
刑法第三百二十條第一項
意圖為自己或第三人不法之所有，而竊取他人之動產者，為竊盜罪，處五年以下有期
徒刑、拘役或五百元以下罰金。
刑法第三百四十九條第一項
收受贓物者，處三年以下有期徒、拘役或五百元以下罰金。


司法院資訊處製作；財團法人民間司法改革基金會備份。
